臺灣屏東地方法院刑事判決　　　　　　　　　　　　　九十年度易字第一五二號
　　公　訴　人　臺灣屏東地方法院檢察署檢察官
　　被　　　告　甲○○
右被告因妨害兵役案件，經檢察官聲請簡易判決處刑（九十年度偵字第四七五七號）
，本院屏東簡易庭認應適用通常審判程序，而移由普通庭審理，本院判決如左：
     主  文
甲○○後備軍人，居住處所遷移，無故不依規定申報，致使教育召集令無法送達，處
有期徒刑貳月，如易科罰金，以參佰元折算壹日，緩刑貳年。
     事  實
一、甲○○係屏東縣團管區管理之後備軍人，設籍於屏東市○○里○○路七四六巷八
    號，因故遷離上開處所，無正當理由不依規定申報，致使屏東縣團管區司令部所
    發，指定應於民國九十年四月三十日前往高雄縣鳳山市○○路○段一號黃埔營區
    ，接受自強１０１－６號之教育召集令，無法送達。
二、案經屏東縣團管部移送臺灣屏東地方法院檢察署檢察官聲請簡易判決處刑，本院
    屏東簡易庭認宜適用通常審判程序，而移由普通庭審理。
     理  由
一、訊據被告甲○○矢口否認右揭犯行，辯稱：我位於屏東市○○路七四六巷八號之
    房屋，早於八十八年間即遭法院拍賣，我與家人也因此被迫遷離，但因房東不同
    意我們將戶籍遷入，所以我仍設籍在上址，然我於八十九年間退伍返鄉後，就立
    刻到屏東市公所兵役科申辦通訊聯絡地之變更，未有無故不申報居住處所遷移之
    情形云云。經查：右開犯罪事實，有上開教育召集令、召集令交付通知書、屏東
    縣團管區司令部列管後備軍人行方不明、遷移未報移送法辦年籍表等附卷可證。
    至被告雖以前詞置辯，惟經本院向屏東市公所函查被告於八十九年間退伍時，申
    報之戶籍資料，即為屏東市○○路七四六巷八號，有九○屏市兵字第四一一一三
    號函在卷為憑，顯見被告上開所辯，與事實不符，其犯行洵堪認定。
二、核被告所為，係犯妨害兵役治罪條例第十一條第三項、第一項第三款之罪，應依
    同條例第七條第一項科刑。爰審酌被告未有前科，素行良好，及因犯本罪影響相
    關單位對後備軍人管理，與犯後態度等一切情狀，量處如主文所示之刑，並諭知
    易科罰金之折算標準。又被告前未曾受有期徒刑以上刑之宣告，有卷附被告全國
    前案紀錄表在卷可佐，其因一時失察致罹刑章，然經此偵審程序，當已知所警惕
    ，信無再犯之虞，本院認所受刑之宣告以暫不執行為適當，併宣告緩刑二年，以
    啟自新。
據上論斷，應依刑事訴訟法第二百九十九條第一項前段、第四百五十二條、妨害兵役
治罪條例第十一條第三項、第七條第一項、刑法第十一條前段、第四十一條第一項前
段、第七十四條第一款、罰金罰鍰提高標準條例第二條，判決如主文。
本案經檢察官呂乾坤到庭執行職務。
中      華      民      國      九十一      年    一    月    二十二    日
      臺灣屏東地方法院刑事第二庭
                                          法  官  包梅真
右判決正本證明與原本無異。
對於本判決如有不服應於收受送達後十日內向本院提出上訴書狀上訴於台灣高等法院
高雄分院並按他造當事人之人數附具繕本。
                                          書記官  蔡進吉
中      華      民      國      九十一      年    一    月    二十三    日
附錄法條
妨害兵役治罪條例第七條第一項
意圖避免教育召集或勤務召集，而有左列行為之一者，處三年以下有期徒刑：
一  捏造免役、除役、轉役或免除召集原因者。
二  故意毀傷身體者。
三  無故拒絕接受召集令者。
四  無故逾應召期限二日者。
五  使人頂替本人應召者。
妨害兵役治罪條例第十一條第三項
後備軍人有左列行為之一者，處一年以下有期徒刑、拘役或三百元以下罰金：
一  離營歸鄉無故不依規定報到，或重複申報戶籍者。
二  無故拒絕調查，或體格檢查不到者。
三  居住處所遷移，無故不依規定申報者。
國民兵犯前項第二款、第三款之罪者，處六月以下有期徒刑、拘役或一百元以下罰金
。
後備軍人犯第一項之罪或國民兵犯第二項之罪，致使召集令無法送達者，
以意圖避免召集論；分別依第六條、第七條科刑。
